【裁判字號】    90,易,538
【裁判日期】    900611
【裁判案由】    竊盜
【裁判全文】
臺灣臺南地方法院刑事判決                            九十年度易字第五三八號
    公  訴  人  臺灣台南地方法院檢察署檢察官
    被      告  甲○○
    被      告  乙○○
右列被告因竊盜案件，經檢察官提起公訴（八十九年度偵字第一三九六六號），本院
判決如左：
    主  文
甲○○、乙○○共同攜帶兇器竊盜，各處有期徒刑陸月，如易科罰金，均以參佰元折
算日，均緩刑貳年。
扣案之十字鎬、鋤頭、土鏟子各壹支，均沒收。
    事  實
一、甲○○與乙○○，共同基於意圖為自己不法所有之犯意聯絡，於民國八十九年十
    二月五日上午十時許，在台南縣龍崎鄉崎頂村嶺頂十四號旁丁○○所有之山坡地
    ，持其二人所有，客觀上可為兇器使用之十字鎬、鋤頭、土鏟子（起訴書誤載為
    竹筍刀）等工具各一支，共同竊挖丁○○所種植之山藥十四台斤（價值新台幣七
    百元），得手後將所竊挖之山藥置於前揭山坡地產業道路之旁，為丁○○發覺而
    報警查獲。
二、案經台南縣警察局歸仁分局報告台灣台南地方法院檢察署檢察官偵查起訴。
    理  由
一、訊據被告甲○○矢口否認前揭犯行，辯稱：伊未與乙○○竊挖丁○○之山藥云云
    ；被告乙○○固坦承於前揭時、地與被告甲○○持前揭工具竊挖丁○○所植之山
    藥，惟辯稱：山藥尚未完全挖出地面，丁○○即叫警察來云云。惟查，(1)右揭犯
    罪事實，業據被告二人於警訊、偵查及本院第一次審理時（參本院九十年三月二
    十三日訊問筆錄）供述明確，核與證人丁○○於警訊及本院審理時（參本院九十
    年三月二十三日訊問筆錄）證述之情節相符，並經證人即案發時到場之員警丙○○證稱：伊到現場時，已經發現山藥被挖出來置於產業道路之旁，旁邊有十字鎬
    、鋤頭及土鏟子等工具等語屬實（參本院九十年五月二十八日審判筆錄），復有
    贓物領結一紙附於警卷可稽，及扣案之十字鎬、鋤頭、土鏟子（起訴書誤載為竹
    筍刀）各一支可資佐證，被告二人加重竊盜之犯行，已甚明灼；(2)被告二人嗣後
    雖翻異前詞，而以前詞置辯，然被告二人將已竊得之山藥，置於前揭山坡地產業
    道路之旁一節，已據證人洪瑞杉證述甚明，而證人丙○○與被告二人並無仇隙，
    應無誣陷被告二人之理。又參以被告二人自開始竊挖之時，至為證人丁○○發現
    報警，證人丙○○趕至現場處理之過程，衡情必耗費相當之時間，而被告二人共
    同竊挖歷此一時段，焉有山藥尚在土裏之理？再參諸被告二人先前坦承前揭犯罪
    事實之情，應以證人丙○○之證言為可採。至被告甲○○如何與被告乙○○共同
    竊挖丁○○之山藥，已如前述，其嗣後雖辯稱未與乙○○共同竊挖山藥云云，顯
    係事實卸責之詞，委無足採；(3)基上，本件事證已甚明確，被告二人之犯行，均
    堪認定。
二、查扣案之十字鎬、鋤頭、土鏟子（起訴書誤載為竹筍刀）依社會一般觀念，用以
    攻擊他人，足以使人生命身體安全發生危險之虞，自屬兇器無訛。核被告二人所
    為，係犯刑法第三百二十一條第一項第三款之攜帶兇器加重竊盜罪。被告二人就
    前揭犯行，有犯意之聯絡及行為之分擔，皆為共同正犯。爰審酌被告二人各自之
    品行、犯罪之動機、目的、手段、犯罪後之態度及所竊財物價值不高等一切情狀
    ，各自量處如主文所示之刑，並均諭知易科罰金之折算標準。末查被告二人均未
    曾受有期徒刑以上刑之宣告，有臺灣台南地方法院檢察署刑案資料查註紀錄表及
    台灣高等法院被告全國前案紀錄表各一份附卷可稽，其等因一時失慮致罹刑章，
    且本件所竊財物價值不高，被告甲○○並患有慢性其他器資性精神態（參卷附之
    全民健康保險證明卡影本一紙），其等經此科刑之教訓，已足資警惕，信無再犯
    之虞，本院因認其等所受宣告之刑，以暫不執行為適當，併均予宣告緩刑二年，
    以啟自新。扣案之土鏟子一支，扣押物品清單及起訴書均誤載為竹筍刀，為被告
    二人所自承，與扣案十字鎬、鋤頭，均被告二人所有，亦據其二人供陳在卷（參
    本院九十年三月二十三日訊問筆錄），嗣被告二人雖僅坦承上開工具為其二人帶
    至現場，非其二人所有云云（參本院九十年四月二十三日審判筆錄），惟並無證
    據證明前開工具為他人之物，堪認扣案之工具，均係被告二人所有，且供犯罪所
    用之物，爰依法宣告沒收。
據上論斷，應依刑事訴訟法第二百九十九條第一項前段、刑法第二十八條、第三百二
十一條第一項第三款、第四十一條第一項前段、第三十八第一項第二款、第七十四條
第一款，罰金罰鍰提高標準條例第二條，判決如主文。
中    華    民    國      九十        年      六      月      十一      日
                                      臺灣臺南地方法院刑事第三庭
                                          審判長法  官
                                                法  官
                                                法  官
右正本證明與原本無異。
如不服本判決，應於判決送達後十日內，向本院提出上訴狀。
                                                書記官
中    華    民    國      九十        年      六      月      十一      日
附錄本件論罪法條：
刑法第三百二十一條第一項：
犯竊盜罪而有左列情形之一者，處六月以上五年以下有期徒刑：
一、於夜間侵入住宅或有人居住之建築物、船艦或隱匿其內而犯之者。
二、毀越門扇、牆垣或其他安全設備而犯之者。
三、攜帶兇器而犯之者。
四、結夥三人以上而犯之者。
五、乘火災、水災或其他災害之際而犯之者。
六、在車站或埠頭而犯之者。


司法院資訊處製作；財團法人民間司法改革基金會備份。
